臺灣高等法院民事判決
110年度上更一字第140號
上  訴  人  許麗玲

            游玉坤 
共      同
訴訟代理人  林永頌律師
            邱瑛琦律師
被 上訴 人  吳高素貞

            吳清心  
            吳育奇  

共      同
訴訟代理人  謝曜焜律師
上列當事人間請求履行契約等事件，上訴人對於中華民國108年2
月15日臺灣臺北地方法院105年度重訴字第1088號第一審判決提
起上訴，經最高法院第一次發回更審，本院於111年2月22日言詞
辯論終結，判決如下：
    主      文
原判決關於駁回上訴人後開第二項之訴部分，及該部分假執行之
聲請，暨訴訟費用（除確定部分外）之裁判均廢棄。
被上訴人應連帶給付上訴人丁○○新臺幣壹拾伍萬元，連帶給付上
訴人戊○○壹佰參拾伍萬元。
上訴人其餘上訴及假執行之聲請駁回。
第一、二審及發回前第三審訴訟費用（除確定部分外）由上訴人
丁○○負擔百分之三，上訴人戊○○負擔百分之四十，餘由被上訴人
連帶負擔。
    事實及理由
一、本件上訴人反訴主張：兩造均係坐落臺北市○○○路0段000巷0
    弄00號（下稱系爭大樓）之住戶，被上訴人乙○○○、丙○○、
    甲○○（以下分稱其名，合稱被上訴人）為該棟0樓、0樓（下
    稱系爭0樓、0樓房屋）住戶，上訴人丁○○、戊○○（以下分稱
    其名，合稱上訴人）為1樓（下稱系爭1樓房屋）住戶。乙○○○、丙○○以丁○○於民國103年3月31日侵入系爭0樓房屋為由，
    對丁○○提出刑事告訴，兩造於104年3月3日成立和解協議（
    下稱系爭和解協議），詎被上訴人於兩造達成系爭和解協議
    後，關於系爭1樓房屋增建物及使用，對上訴人提出多件檢
    舉、刑事告訴及民事訴訟，違反系爭和解協議第3條、第5條
    之約定，並致上訴人受有精神上、財產上損害，應依系爭和
    解協議第10條約定連帶賠償違約罰金。爰依系爭和解協議第
    10條約定，求為判命被上訴人連帶給付戊○○新臺幣（下同）
    250萬元、連帶給付丁○○25萬元之判決，並陳明願供擔保，
    請准宣告假執行。（上訴人逾上開部分之反訴請求，及被上
    訴人本訴請求部分，均非本院審理範圍）。
二、被上訴人則以：上訴人違反系爭和解協議在先，經伊催告定
    期履行未果，伊已解除系爭和解協議。系爭和解協議第3條
    、第5條約定因違反善良風俗而無效，伊檢舉、起訴之行為
    並未違約，且上訴人主張之損害均非事實，更與伊行為無因
    果關係，其請求復已罹於消滅時效，倘認上訴人請求有理由
    ，伊因上訴人長年以來對伊有如附表所示之侵害行為，對上
    訴人有相當金額之債權，爰與上訴人本件請求為抵銷等語，
    資為抗辯。　　
三、原審駁回上訴人上開反訴請求，上訴人不服，提起上訴。上
    訴聲明：㈠原判決關於駁回上訴人後開第二項之訴部分廢棄
    。㈡上開廢棄部分，被上訴人應連帶給付戊○○250萬元、連帶
    給付丁○○25萬元。㈢願供擔保，請准宣告假執行。被上訴人
    答辯聲明：上訴駁回；如受不利判決，願供擔保請准宣告免
    為假執行。
四、經查：
　㈠被上訴人為系爭大樓0樓、0樓住戶，上訴人為系爭大樓1樓住
    戶。乙○○○、丙○○以丁○○於103年3月31日侵入系爭0樓房屋為
    由，對丁○○提出刑事告訴，兩造於104年3月3日成立系爭和
    解協議。系爭和解協議第3條約定「丙○○先生、乙○○○女士、
    甲○○先生與丁○○女士、戊○○先生間，不再針對1、0樓增建物
    之所有及使用提起訴訟，或有干擾、主張權利之行為」、第
    5條約定「丙○○先生、乙○○○女士、甲○○先生保證不對1樓住
    戶有窺視、檢舉、爭執1樓住戶使用（含出租收益）自宅不
    當等一切舉動」、第10條約定「倘丙○○先生、乙○○○女士、
    甲○○先生、戊○○先生、丁○○女士違反前開協議之義務，應連
    帶賠償違約罰金新臺幣1000萬元」等情，有系爭和解協議在
    卷足稽（原審卷一第9頁至第10頁）。
  ㈡被上訴人於兩造成立系爭和解協議後有如下行為：⒈丙○○於10
    5年3月9日向台北市政府建管處檢舉，請求禁止系爭1樓房屋
    鐵門往道路開啟。⒉丙○○於105年3月7日、8日、9日連續3天
    向臺北市政府警察局檢舉上訴人在系爭1樓房屋設置圍籬。⒊
    丙○○對上訴人提出刑事竊佔告訴，業經檢察官處分不起訴確
    定。⒋被上訴人105年9月21日訴請上訴人將系爭1樓房屋外牆
    回復原狀。⒌被上訴人於106年4月18日訴請上訴人應委任專
    業技師評估系爭1樓房屋原外牆被拆除之部分是否需要修繕
    補強。⒍被上訴人於106年4月21日訴請上訴人給付系爭1樓房
    屋雨遮及鐵門占用土地之不當得利。⒎被上訴人於110年9月2
    7日訴請上訴人回復蓄水池原狀等情，有臺北市建築管理工
    程處函暨相關資料、臺北市政府警察局大安分局函、臺灣臺
    北地方檢察署不起訴處分書、民事繼續評估起訴狀在卷足參
    （原審卷二第291頁至第293頁、第79頁至第83頁、第269頁
    至第271頁背面，原審卷一第206頁至第207頁，原審卷二第2
    31頁、第251頁至第252頁，本院卷一第57頁至第63頁），且
    為被上訴人所不爭執（見本院卷一第190頁）。則上訴人主
    張於兩造成立系爭和解協議後，被上訴人就上訴人使用系爭
    1樓房屋或其增建物有檢舉、爭執及提起訴訟行為，已違反
    系爭和解協議第3條、第5條約定情事，洵非無據。被上訴人
    雖辯稱：伊於系爭和解協議簽署後，係就上訴人侵犯公眾公
    用道路、公寓共用防火巷、公寓共用承重牆、蓄水池部分為
    主張，並非針對系爭和解協議第3條、第5條所指不得再事爭
    執之系爭1樓房屋增建物或上訴人使用之自宅，故未違反系
    爭和解協議云云，惟依被上訴人上開主張，其仍係就系爭1
    樓房屋建物、增建物之使用範圍、使用方式為爭執，自有違
    反系爭和解協議第3條、第5條之情，其此部分抗辯，非可採
    信。
  ㈢被上訴人復辯稱：上訴人違反系爭和解協議在先，伊限期催
    告履行無效果，依民法第254條規定解除系爭和解協議云云
    ，惟按確定判決所生之既判力，除使當事人就確定終局判決
    經裁判之訴訟標的法律關係，不得更行起訴或為相反之主張
    外，法院亦不得為與確定判決意旨相反之裁判，始能避免同
    一紛爭再燃，以保護權利，維持法之安定及私法秩序，達成
    裁判之強制性、終局性解決紛爭之目的。申言之，法院於將
    抽象之法律條文，經由認事用法之職權行使，以判決形式適
    用於具體個案所確定之權利義務關係，乃當事人間就該事件
    訴訟標的之具體規範，對於雙方當事人及法院均具有拘束力
    ，當事人間之權利義務關係因而調整，不容當事人再為相反
    之爭執，法院更應將之作為「當事人間之法」而適用於該當
    事人間之後續訴訟（最高法院93年度台上字第1736號判決意
    旨參照）。經查，被上訴人本訴主張上訴人違反系爭和解協
    議第1、3、5、7、8、9條，並依系爭和解協議請求上訴人連
    帶賠償500萬元本息，業經本院前審判決（即本院108年度重
    上字第402號判決）認定上訴人並無違反系爭和解協議，被
    上訴人不得限期催告、解除系爭和解協議在案，被上訴人對
    之提起上訴，經最高法院110年度台上字1598號判決駁回被
    上訴人該部分上訴確定，其判決理由敘明：「原審（按即本
    院前審）本於認事、採證之職權行使，綜合相關事證，合法
    認定：上訴人（按即乙○○○、丙○○、甲○○）已同意由林秉勳
    代為尋找修繕處理商與進行發包作業，戊○○僅負責聯繫林秉
    勳做評估，並無與上訴人共同商討之義務，林秉勳就系爭和
    解協議第1條約定部分已完成評估，被上訴人（按即丁○○、
    戊○○）並無依系爭修繕補強說明書第7條第3點、第8條第2點
    作耐震分析之義務，被上訴人亦無違反系爭和解協議第3條
    約定之事由。復以，被上訴人設置監視器係為自家安全，並
    未侵害上訴人隱私，被上訴人亦無拒付紅包之情，更已於另
    案交付紅包予丙○○，另就防火巷更換抽水馬達，也難認被上
    訴人有違約。丁○○復依約撤回臺北地院101年度訴字第926號
    事件之起訴及原法院103年度上字第961號事件之上訴，參佐
    系爭和解協議第8條亦未禁止戊○○使用兩造間之判決，戊○○
    將臺北地院102 年度簡上字第78號判決交予林秉勳亦無違約
    等詞，認被上訴人並無違反系爭和解協議之事由，據此維持
    第一審就本訴部分所為上訴人敗訴之判決，駁回其等之上訴
    ，經核於法並無違誤。」（本院卷一第13頁至第14頁），依
    上開說明，被上訴人不得再為相反之主張，本院亦不得為相
    異之判斷。從而，被上訴人抗辯因上訴人違反系爭和解協議
    在先，其得解除系爭和解協議，故其違反系爭和解協議對上
    訴人為檢舉、起訴，亦無庸依系爭和解協議第10條約定賠償
    違約罰金云云，即非有據。
　㈣被上訴人另辯稱：系爭和解協議第3條、第5條約定伊不得起
    訴、不得爭執、不得檢舉，係限制伊訴訟權且違背善良風俗
    而應屬無效云云，惟系爭和解協議第3條、第5條並非約定兩
    造拋棄提起民、刑事訴訟之憲法權利，而係明確約定雙方不
    再針對彼此於系爭大樓之建物、增建物現狀為爭執或興訟，
    顯係基於解決兩造先前針對彼此建物、增建物所生之爭執、
    糾紛、訴訟之目的，又雙方約定不再爭執或興訟之標的特定
    為彼此之建物或增建物，禁止或避免雙方再起爭議之方式及
    如有違反之處罰方式亦明確可行，且均係當事人可自由處分
    之私法上之權利，雙方互有權利、互負義務，自無限制被上
    訴人訴訟權之可言，更與國家社會一般利益或道德觀念無涉
    ，難認有何違背善良風俗情事。是被上訴人此部分抗辯，亦
    非可採。
　㈤又系爭和解協議業經丙○○、丁○○簽名，經乙○○○、甲○○、戊○○
    用印（原審卷一第9頁至第10頁），被上訴人顯然知悉系爭
    和解協議之當事人包括戊○○，被上訴人於原審所提本訴亦主
    張戊○○為系爭和解協議當事人，並以戊○○違反系爭和解協議
    為由依該協議第10條約定請求戊○○與丁○○連帶負賠償責任；
    戊○○亦未否認系爭和解協議上其印章之真正。則被上訴人抗
    辯戊○○並非簽署系爭和解協議之當事人，且非系爭1樓房屋
    或增建物之所有權人而不得依系爭和解協議主張權利云云，
    非有所據。
　㈥被上訴人復辯稱：上訴人本件請求權已罹於時效而消滅云云
    ，惟按請求權，因15年間不行使而消滅。但法律所定期間較
    短者，依其規定，民法第125條定有明文，而上訴人本於系
    爭和解協議第10條所生之請求權，法律並無短期時效之特別
    規定，故該請求權時效應為15年，且自請求權得行使時起算
    。兩造於104年3月3日成立系爭和解協議，被上訴人自105年
    3月9日起陸續有對於上訴人之建物或增建物為檢舉或起訴之
    行為（如上㈡所述），而違反系爭和解協議之約定，則上訴
    人於105年11月16日提起本件反訴（原審卷一第199頁民事反
    訴暨證據調查聲請狀之收狀戳章日期參照），其請求權自未
    因罹於時效而消滅。　　
　㈦按違約金，除當事人另有訂定外，視為因不履行而生損害之
    賠償總額；約定之違約金額過高者，法院得減至相當之數額
    。民法第250條第2項、第252條定有明文。至當事人約定之
    違約金是否過高，須依一般客觀事實，社會經濟狀況，當 
    事人所受損害情形及債務人如能依約履行時，債權人可享受
     之一切利益為衡量標準。倘違約金係損害賠償總額預定性
    質 者，尤應衡酌債權人實際上所受之積極損害及消極損害
    ，以 決定其約定之違約金是否過高。經查，丙○○於系爭和
    解協 議成立後，對上訴人有檢舉、爭執及提起訴訟之行為
    ，業經認定如前，則上訴人就其因此所受損害，自得依系爭
    和解協議第10條約定請求被上訴人連帶賠償。經查：
　　⒈丁○○部分：
　　　⑴丁○○主張其自105年起因被上訴人濫訴騷擾而有長期睡眠
        障礙，並因此於106年至中醫診所看診、於108年至新光
        醫院看診，業據提出診斷證明書、門診病歷為證（本院
        卷一第65頁至第70頁）。徵諸社會通念，一般人被檢舉
        、被訴為生活上重大壓力來源，且須自行或找律師研究
        商討如何應訴，致精神上、時間上有額外耗費，經濟上
        亦可能有額外支出，併參酌丁○○因發生失眠症狀而就診
        之時間與兩造簽訂系爭和解協議後被上訴人復行檢舉、
        起訴之時間相符，且由丙○○於108年2月22日發簡訊予戊○○提議和解時，陳述略以：「游兄，恭喜您自訴獲部分
        勝訴，且贏得足夠面子，兩家之糾紛是否可就此無條件
        全面即時休兵？順祝夫人（按即丁○○）速回復健康」（
        本院前審卷一第607頁），丙○○於恭喜戊○○某件訴訟勝
        訴結果、提議和解時，提及丁○○之健康狀況，可見其亦
        知悉丁○○確實健康不佳，且該健康狀況與訴訟過程或結
        果並非全然無關，並無虛構病況之情，從而，丁○○主張
        其因被上訴人違反系爭和解協議第3條、第5條約定而受
        有疲於應訴之壓力、痛苦而有精神上損害，堪可採信。
　　　⑵被上訴人雖抗辯丁○○長期有主動對被上訴人或他人提出
        訴訟之情形，故其縱有失眠或精神症狀亦非可歸責於被
        上訴人云云，惟無論丁○○是否曾主動以訴訟對被上訴人
        或第三人主張權利，然其既與被上訴人簽立系爭和解協
        議，主觀上顯然期待與被上訴人間不再因彼此之房屋及
        增建物發生紛爭，詎被上訴人於簽署後仍屢次針對系爭
        1樓房屋之建物或增建物為檢舉、起訴，致丁○○前因涉
        訟而生之壓力非但未能經由和解互相讓步而減輕或緩解
        ，反而因被上訴人違反系爭和解協議，致丁○○希望不再
        與被上訴人爭訟之期待落空而可能加劇其精神痛苦，是
        被上訴人辯稱丁○○習於涉訟，故不會因訴訟而有精神痛
        苦云云，尚非可採。
　　　⑶綜酌丁○○與被上訴人間先前互有主動起訴、被上訴人違
        反系爭和解協議之程度、丁○○自行或委請律師應訴之勞
        費支出，及依丁○○就診時間、次數、症狀審酌被上訴人
        違約所導致丁○○精神不安之損害狀況，認丁○○依系爭和
        解協議第10條約定所得請求被上訴人連帶賠償之違約金
        額應酌滅為15萬元為宜。
　　⒉戊○○部分：
　　　⑴戊○○主張其因被上訴人長期頻繁濫訴而有憂鬱、焦慮症
        狀，於108年5月間赴精神科就診等情，業據提出三軍總
        醫院病歷、診斷證明書為證（本院前審卷一第595頁至
        第605頁），而一般人被檢舉、被訴為生活上重大壓力
        來源，且精神上、時間上、經濟上均可能有額外耗費而
        受有損害，業如上⒈所述，又被上訴人違反系爭和解協
        議自105年3月起開始多次對上訴人為檢舉、訴訟，亦如
        上㈡所示，徵諸上訴人原本期待於簽署系爭和解協議後
        即可終結與被上訴人間之一切紛爭，詎被上訴人仍違反
        系爭和解協議而持續檢舉、爭訟，迄今仍有訴訟繫屬之
        情，衡情當致戊○○之涉訟壓力逐步升高，甚至影響其事
        業（詳下⑵所述），故其雖於被上訴人開始違反系爭和
        解協議約3年後始赴精神科就診，尚難認與被上訴人違
        反系爭和解協議之行為無關。
　　　⑵戊○○另主張其於107年5月11日與訴外人己○○簽訂協議書，約定雙方合作出資110萬元購買新北市○○區○○段000地號等多筆土地（下稱○○土地），出售土地之獲利雙方各半分配，嗣於107年5月22日經己○○以戊○○官司糾紛多致其有合作疑慮為由，停止投資○○土地之合作協議，並經戊○○簽名表示同意；己○○嗣後售出○○土地，賺得500多萬元乙節，有協議書（下稱系爭投資協議）、不動產買賣契約書、公共設施保留地（容積移轉權利）買賣契約書、新北市政府購地款支票可稽（本院前審卷一第563頁至第585頁)，並經己○○證述：系爭投資協議係在中永和投資土地，土地皆為公共設施保留地，保留地熟的人不多，價格也很浮動，所以伊想找戊○○共同投資及分擔風險。因購買價格很便宜，是伊故意要讓利給戊○○，希望他再投資伊其他土地開發案。因伊之前與股東有不愉快經驗，故伊簽立系爭投資協議後有上網去搜尋戊○○的資料，發現他在簽立協議書前有很多件與同一群人的訴訟案件，有拆除地上物、拆除鐵窗雨遮等，看起來是鄰居間的訴訟，導致伊覺得戊○○是否很難搞，連這種雞毛蒜皮的事都在提告，擔心日後的合作。伊查到的是伊與戊○○合作的時間點還有訴訟案件，這會讓伊心理覺得不放心，也不敢合作，如果是一、二件比較久或十幾年前的案件會覺得是過去式，但是在合作當下伊就不放心。伊在網上查到這些訴訟後，有跟戊○○說怎麼跟鄰居有這些糾紛，伊心存疑慮，雙方投資協議是否可以先終止，戊○○不想勉強伊故與伊合意終止。伊與戊○○終止系爭投資協議後出售○○土地賺了500多萬元，光是新北市政府就給伊353萬餘元、93萬餘元等語（本院前審卷二第240頁至第243頁）。參諸社會上一般土地投資涉及投資金額、投資標的、買進及賣出之價格及時間、處分或使用模式、獲利分配等複雜之權利義務關係，且通常投資金額龐大，故於邀集共同參與投資之合作對象時重視該合作對象之人格、信用、處事模式、是否易與人發生糾紛等節，尚符合常情。是戊○○主張：被上訴人違反系爭和解協議對上訴人提告之行為，使原擬與戊○○共同進行土地投資之己○○對戊○○之人格、信用、與他人相處模式產生疑慮，乃與戊○○終止系爭投資協議，致戊○○喪失投資○○土地之機會，未能分配己○○上開獲利之半而受有損失，二者因有因果關係等語，堪予採信。惟依己○○上開證詞，公共設施保留地價格浮動，顯然未必能保證獲利，故戊○○雖因被上訴人違約而喪失投資○○土地之機會，然尚未能遽認其損害高達250萬元；遑論己○○自承其係以低價買得○○土地，因有意讓利予戊○○換取未來戊○○繼續參與其他投資，故邀請戊○○參與投資，益證戊○○主張其原得獲分配之250萬元利潤，係己○○刻意交好讓利之結果，非能認係通常投資之獲利或因被上訴人違約所致之損害，此觀諸己○○於107年5月10日即已買進○○土地（本院前審卷一第565頁至第571頁），而於次日始邀請戊○○參與投資（本院前審卷一第563頁至第564頁）亦明。
　　　⑶爰綜酌戊○○與被上訴人間先前互有主動起訴情事，被上
        訴人於兩造簽訂系爭和解協議後復違反協議屢次檢舉、
        起訴，導致己○○對戊○○之人格評價產生負面疑慮，並致
        戊○○喪失與己○○合作投資獲利機會，及戊○○原期待獲取
        之投資利潤係己○○刻意讓利、戊○○於己○○產生疑慮時主
        動退讓同意終止系爭投資協議，及戊○○因被上訴人持續
        違反系爭和解協議之檢舉、起訴行為，影響生活及事業
        ，終致引發憂鬱、焦慮症狀等情事，認戊○○依系爭和解
        協議第10條約定所得請求被上訴人連帶賠償之金額應酌
        滅為135萬元為宜。
五、被上訴人雖主張其對上訴人有如附表所示損害賠償、不當得
    利等債權，而為抵銷抗辯云云。惟查：
　㈠附表編號1、6、8、9部分：附表編號1、6所示上訴人對被上
    訴人提起按誣告之自訴、編號8所示上訴人對於提存所准予
    取回之處分聲明異議、編號9所示查詢被上訴人之財產及所
    得資料並據以對被上訴人之財產為強制執行，皆屬上訴人訴
    訟權利之合法行使，難認有何侵害被上訴人名譽、隱私、自
    由、金錢（遲延利息）之可言，被上訴人據以主張上訴人應
    負賠償責任，並為抵銷抗辯，即非有據。
　㈡附表編號2、3部分：被上訴人主張上訴人有附表編號2、3所
    示拆除系爭大樓1樓承重外牆、增設圍籬阻礙被上訴人自由
    維護及清洗蓄水池、故意將廢水倒至蓄水池等行為，惟關於
    外牆部分，甲○○、丙○○前曾以上訴人拆除系爭大樓1樓外牆
    為由，訴請上訴人回復外牆，經臺灣臺北地方法院（下稱臺
    北地院）以100年度北簡字第10813號宣示判決筆錄認定該外
    牆並非上訴人所拆除（原審卷一第134頁至第148頁）；關於
    蓄水池部分，本院前審判決本訴部分已認定該蓄水池於系爭
    大樓建造之初，就在1樓房屋地基下方，上訴人並無佔用，
    被上訴人據此主張上訴人違約為無理由（參前審判決第13頁
    ），且依臺北市建築管理工程處於另案之函覆，可知依使用
    執照竣工圖，系爭大樓之蓄水池與防火巷在興建之初，就有
    磚牆相隔（本院卷二第359頁），系爭1樓房屋之前屋主陳天
    河、及經手仲介之陳希賢，在臺北地院109年自字第62號誣
    告案件中皆證稱：系爭1樓房屋在97年出售給上訴人前，蓄
    水池就是在1樓屋內，且有鐵門與鐵柵欄、外牆與防火巷相
    隔，非他人可以任意接觸（本院卷二第361頁至第382頁），
    是被上訴人指摘上訴人自行增設圍籬阻礙被上訴人清洗蓄水
    池云云，委無足取，至其指摘上訴人傾倒廢水至蓄水池損害
    被上訴人健康云云，並未舉證以實其說，亦無可信。從而，
    被上訴人主張其對上訴人有附表編號2、3所示之債權並為抵
    銷抗辯云云，即屬無稽。
　㈢附表編號4部分：被上訴人主張上訴人有附表編號4所示檢舉
    被上訴人違建之舉，惟上訴人否認有何檢舉行為，被上訴人
    復未就上訴人確有該行為、該行為侵害被上訴人何權利、被
    上訴人損害金額舉證以實其說，自無足取。
　㈣附表編號5部分：被上訴人主張上訴人有附表編號5所示於執
    行現場錄音、向書記官指摘丙○○錄音之行為，惟依其所述情
    節，應係於公開場合錄音，尚難遽認侵害在場之人之隱私權
    ，更難認錄音者之名譽有何受侵害之情。是被上訴人指摘上
    訴人以附表編號5所示行為侵害其隱私、名譽云云，亦非有
    據。
　㈤附表編號7部分：被上訴人主張上訴人有附表編號7所示無權
    占用行為，其對上訴人有相當租金之不當得利債權云云，惟
    其所述占用時間在簽署系爭和解協議之前，且與系爭1樓房
    屋增建之使用相關，依系爭和解協議之約定，被上訴人應不
    得對上訴人為主張。
　㈥附表編號10部分：被上訴人主張上訴人有附表編號10所示裝
    設監視器窺視行為，惟臺北地院105年訴字第4481號判決業
    已認定上訴人架設之監視器並無侵害被上訴人之隱私權（原
    審卷二第167頁至第171頁），前審判決本訴部分亦認定上訴
    人裝設監視器並無不法（前審判決第13頁至第14頁），被上
    訴人據以主張其對上訴人有損害賠償債權云云，即無所據。
　㈦準此，被上訴人所為抵銷抗辯，均無可採。　
六、綜上所述，上訴人依系爭和解協議第10條約定，請求被上訴
    人連帶給付丁○○15萬元、連帶給付戊○○135萬元，自屬正當
    ，應予准許。被上訴人所為抵銷抗辯，不應准許。從而原審
    就上開應准許部分，為上訴人敗訴之判決，尚有未洽，上訴
    論旨指摘原判決此部分不當，求予廢棄改判，為有理由，爰
    由本院廢棄改判如主文第二項所示。至於上訴人之請求不應
    准許部分（確定部分除外），原審為上訴人敗訴之判決，並
    駁回其假執行之聲請，經核並無不合，上訴意旨指摘原判決
    此部分不當，求予廢棄改判，為無理由，應駁回此部分之上
    訴。又兩造雖陳明願供擔保准、免假執行，惟因本判決命被
    上訴人連帶給付部分未逾150萬元，被上訴人不得上訴第三
    審，故尚無就本件命給付部分宣告准、免假執行之必要，附
    此敘明。
七、本件事證已臻明確，兩造其餘之攻擊或防禦方法及所用之證
    據，經本院斟酌後，認為均不足以影響本判決之結果，爰不
    逐一論列，附此敘明。
八、據上論結，本件上訴為一部有理由，一部無理由，依民事訴
    訟法第450條、第449條第1項、第79條、第85條第1項但書、
    第85條第2項，判決如主文。
中　　華　　民　　國　　111 　年　　4 　　月　　12　　日
                  民事第三庭   
                      審判長法  官  王怡雯
                            法  官  王育珍
                            法  官  吳素勤
正本係照原本作成。
不得上訴。
中　　華　　民　　國　　111 　年　　4 　　月　　14　　日
　　
　　　　　　　　　　　　　　書記官  劉育妃
　　　　　　　　　　　　　　
　　　　　　　　　　　　　　
　　　　　　　　　　　　　　
　　　　　　　　　　　　　　
　　　　　　　　　　　　　　
　　　　　　　　　　　　　　
　　　　　　　　　　　　　　
　　　　　　　　　　　　　　
　　　　　　　　　　　　　　
　　　　　　　　　　　　　　
　　　　　　　　　　　　　　
　　　　　　　　　　　　　　
　　　　　　　　　
　　　　　　　　　　　　　　
　　　　　　　　　　　　　　　　　　　
　　　　　　　　　　　　　　
　　　　　　　　　　　　　　
　　　　　　　　　　　　　　
附表　　　
（本院卷一第89頁至第103頁參照）
編號 被上訴人主張抵銷之債權 1 上訴人自106年7月20日起對被上訴人提起多件誣告案件（含臺灣臺北地方法院106年度自字第97號、109年度自字第62號），其中一件誤判致丙○○坐冤獄9個月，上訴人故意加害造成被上訴人受有精神折磨、失去自由及名譽損害，可請求上訴人賠償精神慰撫金及其餘補償，金額請法院核定 2 上訴人拆除作為承重牆之外牆，且未修繕補強，造成系爭大樓2至0樓房屋之價值貶損，被上訴人得就貶損部分請求上訴人賠償，金額請囑託臺北市結構技師公會鑑定 3 上訴人於100年間拆除南端西半段外牆並縮小系爭大樓2、3、0樓共用之蓄水池，另增設圍籬，阻礙被上訴人自由維護、清洗蓄水池。並於100年5月起至同年11月底，將廢水倒入蓄水池，致被上訴人誤飲誤用，損害被上訴人之健康，應負損害賠償責任，金額請法院核定 4 上訴人多次檢舉被上訴人違建，被上訴人得請求上訴人賠償損害，金額請法院核定 5 戊○○並非臺北地院106年度司執字第85770號執行事件之當事人或代理人，竟於執行現場竊錄丙○○與書記官之對話，且向書記官誣指丙○○竊錄，侵害丙○○隱私權及誣告，致丙○○名譽受損，丙○○可請求損害賠償，金額請法院核定 6 上訴人誣指被上訴人於推選公寓管理負責人之記載 不實，向臺北地院自訴業務登載不實（103年度自字第67號），嗣經判決無罪確定，被上訴人因此所受精神痛苦，可請求上訴人賠償，金額請法院核定  7 上訴人自97年8月26日起迄今不法使用被上訴人所有之臺北市○○段○○段000地號土地（持分2分之1）其中6平方公尺作雨遮及推門使用，及105年3月間占用其中9.6平方公尺搭建圍籬21天，被上訴人得請求相當租金之不當得利，金額請法院核定 8 被上訴人於109年8月27日依本院108年重上字第402號判決提存反擔保金275萬元，嗣提存所於110年8月10日准予被上訴人取回，上訴人竟聲明異議，而無理由故意阻礙被上訴人取回，上訴人應賠償被上訴人遲延取回期間之利息損害，金額請法院核定 9 上訴人於109年12月間向國稅局調取被上訴人之財產及所得資料，並持以強制執行被上訴人之財產（臺北地院109年度司執字第135048號），損害被上訴人之名譽，上訴人應負賠償責任，金額請法院核定 10 上訴人自105年3月架設監視器窺視被上訴人進出之隱私（並非被上訴人窺視上訴人），迄108年6月28日始強制執行拆除完畢，上訴人應負賠償責任，金額請法院核定